臺灣士林地方法院民事裁定
110年度消債更字第167號
債  務  人  陳淑芬  

上列當事人聲請更生事件，本院裁定如下：
    主  文
債務人陳淑芬自中華民國一百一十一年二月十四日十七時起開始
更生程序。
命司法事務官進行本件更生程序。
    理  由
一、按協商或調解成立者，債務人不得聲請更生或清算。但因不
    可歸責於己之事由，致履行有困難者，不在此限，消費者債
    務清理條例第151條第7項定有明文。次按，債務人不能清償
    債務或有不能清償之虞，且無擔保或無優先權之本金及利息
    債務總額未逾新臺幣（下同）1,200萬元者，於法院裁定開
    始清算程序或宣告破產前，得向法院聲請更生，觀諸同條例
    第3條、第42條第1項規定自明。又法院開始更生程序之裁定
    ，應載明其年、月、日、時，並即時發生效力。法院開始更
    生程序後，得命司法事務官進行更生程序，必要時得選任律
    師、會計師或其他適當之自然人或法人一人為監督人或管理
    人，復為同條例第45條第1項、第16條所明定。
二、聲請意旨略以：伊有不能清償債務之情事，前曾向最大債權
    金融機構即台新國際商業銀行股份有限公司請求債務協商，
    於民國95年9月間協商成立，協商條件為每月還款2萬8,716
    元，惟伊可處分所得扣除個人所必要生活費用之餘額，低於
    協商方案應清償之金額，以致履行有困難而毀諾。故伊確係
    因不可歸責於己之事由，致履行協商條件有困難，且伊無擔
    保或無優先權之本金及利息債務總額未逾1,200萬元，復未
    經法院裁定開始清算程序或宣告破產，爰依法聲請更生等語
    。
三、經查，債務人所主張之上開事實，有債務人現戶全戶戶籍謄
    本（見本院卷第24頁）、財團法人金融聯合徵信中心當事人
    綜合信用報告之債務清理條例前置協商專用債權人清冊（見
    本院卷第32頁至第37頁）、財團法人金融聯合徵信中心當事
    人綜合信用報告（見本院卷第38頁至第42頁）、108至109年
    度綜合所得稅各類所得資料清單（見本院卷第20頁至第22頁
    ）、全國財產稅總歸戶財產查詢清單（見本院卷第18頁）、
    調解不成立證明書（見本院卷第48頁）、協議書及無擔保債
    務還款計畫（見本院109年度消債更字第215號卷第71頁至第
    73頁）、汽車車號000-0000行車執照（見本院卷第140頁）
    、機車車號000-000行車執照（見本院卷第142頁）、中華民
    國人壽保險商業同業公會投保查詢資料（見本院卷第274頁
    ）、北投麗禧溫泉酒店股份有限公司110年11月1日北投麗禧
    字第110ADM00015號函及薪資明細（見本院卷第106頁至第13
    4頁）、在職服務證明書（見本院卷第136頁）、薪資明細（
    見本院卷第160頁至第208頁）、勞工保險被保險人投保資料
    表及明細（見本院卷第26頁至第27頁）、房屋租賃契約書（
    見本院卷第210頁至第212頁）等為證，核閱屬實。是債務人
    目前任職於北投麗禧溫泉酒店股份有限公司，每月薪資2萬1
    ,089元至3萬4,189元（即實領金額加計法院執行命令金額）
    ，此有薪資明細、在職服務證明書在卷可佐（見本院卷第10
    6頁至第136頁、第160頁至第208頁），扣除前開協商款2萬8
    ,716元後，顯已無法支應個人必要生活費用2萬1,201元，其
    主張其有不可歸責於己之事由，致履行協商條件有困難，當
    屬實在。又債務人名下尚有民國105年出廠之車號000-0000
    自用小客車1台、98年出廠之車號000-000機車1台及3份有效
    保單，上開車輛經估價分別為25萬元、1萬元（見本院卷第1
    38頁），而保單經計算之解約金分別為1萬1,308元、3,299
    元、2萬646元，共計3萬5,253元（計算式：11,308＋3,299＋2
    0,646＝35,253），業經國泰人壽保險股份有限公司陳報在卷
    （見本院卷第300頁）。惟債務人負擔之債務依債權人清冊
    所載339萬3,243元（見本院卷第146頁至第148頁），以其自
    陳每月願清償8,264元（見本院卷第139頁）計算，至少需約
    34年（計算式：3,393,243÷8,264÷12≒34.2），始能清償完
    畢，應認其已不能清償債務。此外，債務人無擔保或無優先
    權之債務總額未逾1,200萬元，且無同條例第6條第3項、第8
    條或第46條各款所定駁回更生聲請之事由存在，則債務人聲
    請更生，應屬有據。揆諸首開說明，應予開始更生程序，並
    命司法事務官進行本件更生程序。
四、爰裁定如主文。
中    華    民    國   111    年     2    月    14    日
                  民事第三庭  法  官  劉育琳 
以上正本係照原本作成。
本件裁定不得抗告。　　　　　　　　　
中　　華　　民　　國　　111 　年　　2 　　月　　14　　日
                              書記官  邱勃英